臺灣高等法院臺中分院刑事判決　　　　93年度上訴字第1014號
上　訴　人　臺灣台中地方法院檢察署檢察官
被　　　告　丁○○
選任辯護人　盧昱成律師
選任辯護人　宋永祥律師
上列上訴人因偽造文書等案件，不服臺灣臺中地方法院92年度訴
字第1546號中華民國93年5月5日第一審判決（起訴案號：臺灣臺
中地方法院檢察署91年度偵續一字第4號），提起上訴，本院判
決如下：
    主  文
上訴駁回。
    理  由
一、公訴意旨略以：被告丁○○於民國八十二年間係任職復華綜
    合證券股份有限公司（下稱復華公司）之營業員，自七十八
    年起受客戶即告訴人丙○○委任代為處理股票買賣事務，係
    為他人處理事務之人及從事業務之人，丙○○為買賣股票而
    至復華公司前身德昌證券股份有限公司大里分公司（下稱德
    昌證券公司）開立帳號00000000000號證券存摺
    帳戶及臺中縣大里市農會（下稱大里農會）開立帳號000
    000000000號活儲帳戶。詎丁○○竟基於意圖為自
    己不法之利益及意圖損害丙○○之利益與行使偽造私文書之
    概括犯意，違背其任務，未經丙○○之同意，自八十二年十
    二月底起，在復華公司內，由被告於復華公司股票買賣委託
    書上，偽造丙○○委託其賣出其於復華公司帳戶內之股票（
    證券種類、名稱及股數如附表）之委託書，足生損害於丙○○，並持以行使，而將丙○○所有之股票賣出多次（時間、
    金額如附表一所示）。又意圖為自己不法之所有，自八十五
    年十月間起至八十八年六月二十四日止，連續將丙○○簽發
    ，交付丁○○業務上持有，用以支付買入股票價款之支票五
    十四張（票號及面額詳如附表二）侵占入己並挪為他用。丁○○為掩飾其盜賣股票之犯行，又於八十五年四月十二日，
    至大里農會，冒用丙○○名義並偽刻丙○○之印章一只，將
    丙○○在大里農會開立之活儲帳戶之原留存印鑑變更為盜刻
    之印章，而偽造準文書，用以盜領丙○○活儲帳戶之款項。
    丁○○共盜賣價值五千六百九十九萬四千三百元之股票，再
    利用代為處理活儲帳戶款項匯出之機會，以盜刻之丙○○名
    義之印章連續盜蓋在空白取款條上，足生損害於丙○○，而
    將盜賣股票之款項提領一空，而連續詐欺取財。並為免東窗
    事發，於各發行股票公司除權基準日，再將款項存入上開活
    儲帳戶以買進補回，共存入七千二百六十九萬零一百十七元
    ，合計造成丙○○損失一千一百七十二萬七千二百五十五元
    ，因認被告涉犯刑法第三百四十二條第一項之背信罪嫌；刑
    法第二百十六條、二百十條之行使偽造文書罪嫌；刑法第三
    百三十六條第二項之業務侵占罪嫌；及刑法第三百三十九條
    第一項之詐欺取財罪嫌云云。
二、按犯罪事實，應依證據認定之，無證據不得認定犯罪事實；
    不能證明被告犯罪或其行為不罰者，應諭知無罪之判決，刑
    事訴訟法第一百五十四條第二項、第三百零一條第一項分別
    定有明文。又告訴人之告訴，係以使被告受刑事追訴為目的
    ，是其陳述是否與事實相符，仍應調查其他證據以資審認。
    且事實之認定，應憑證據，如未能發現相當證據，或證據不
    足以證明，自不能以推測或擬制之方法，以為裁判基礎。且
    認定犯罪事實所憑之證據，雖不以直接證據為限，間接證據
    亦包括在內；然而無論直接或間接證據，其為訴訟上之證明
    ，須於通常一般之人均不致有所懷疑，而得確信其為真實之
    程度者，始得據為有罪之認定，最高法院五十二年度臺上字
    第一三○○號、四十年度臺上字第八六號、三十年度上字第
    一八三一號及七十六年度臺上字第四九八六號分別著有判例
    可資參照。又刑事訴訟法第一百六十一條已於九十一年二月
    八日修正公布，修正後同條第一項規定：檢察官就被告犯罪
    事實，應負舉證責任，並指出證明之方法。因此，檢察官對
    於起訴之犯罪事實，應負提出證據及說服之實質舉證責任。
    倘其所提出之證據，不足為被告有罪之積極證明，或其闡明
    之證明方法，無從說服法官以形成被告有罪之心證，基於無
    罪推定之原則，自應為被告無罪判決之諭知（最高法院九十
    二年度臺上字第一二八號判例意旨參照）。本案公訴人認被
    告丁○○涉犯上開罪嫌，無非係以告訴人丙○○之指訴、大
    里農會帳號000000000000號活期存款帳戶交易
    明細、八十八年八月十八日告訴人之妻陳淑清與被告對話之
    錄音帶一捲及譯文一份、財政部證券暨期貨管理委員會九十
    年四月二十三日復券字第九○○五九六號函復之德昌證券股
    份有限公司告訴人帳戶股票存摺交易明細一份、臺灣證券交
    易所股份有限公司九十年八月三日臺證（九○）稽字第○一
    九七六八號函、復華公司大里分公司於八十八年九月十六日
    檢送臺灣證券交易所股份有限公司之被告與告訴人部分通聯
    紀錄之函文及上開印鑑變換申請書上申請人「丙○○」三字
    ，與告訴人原先開戶時簽名之「丙○○」三字明顯不同，而
    與被告於八十八年九月七日接受復華公司稽核室專員廖振豐
    訪談時書寫之「丙○○」三字及告訴人提出之被告寄予告訴
    人信封上之「丙○○」三字之筆跡，依目視即可認係同一人
    所為，尤以其中「張」字之寫法特殊，與一般人之寫法不同
    ，足認係被告所為云云為其論據。
三、訊據被告固對其於八十二年間任職復華公司，擔任營業員，
    且自七十八年起即受告訴人委任代為處理股票買賣事務、告
    訴人為買賣股票而至復華公司前身德昌證券股份有限公司大
    里分公司開立帳號00000000000號證券存摺帳戶
    、在大里農會開立帳號000000000000號活儲帳
    戶及其有向告訴人拿取如附表二所示五十四張支票，並存入
    其胞弟莊漢松與胞妹莊富民帳戶內之事實坦承不諱，惟堅決
    否認有上開背信、偽造文書、業務侵占及詐欺取財犯行，辯
    稱：伊均係依照告訴人電話指示下單買賣股票，並未偽造委
    託書盜賣告訴人股票；且伊向告訴人拿取上開五十四張支票
    ，都是告訴人為了要交割股款，而委託伊代為存入人頭帳戶
    內；伊並未盜刻印章至大里農會辦理告訴人上述帳戶之印鑑
    變更，亦未利用代告訴人處理該活儲帳戶款項匯出之機會，
    以盜刻之告訴人印章連續盜蓋在空白取款條上；有關告訴人
    股票之買賣及款項之存提，伊均係依照告訴人指示為之等語
    。經查：
（一）本件有關以下所引用之被告以外之人於審判外之言詞或書
      面陳述，其性質雖屬傳聞證據，且查無符合刑事訴訟法第
      一百五十九條之一至之四等前四條之情形，其等所為之上
      開警詢、偵查筆錄內容，業經本院審理時予以提示並告以
      要旨，且各經檢察官、辯護人及被告等人表示意見，當事
      人或辯護人已知上述筆錄乃傳聞證據，且均未於言詞辯論
      終結前對該等筆錄內容異議，依同法第一百五十九條之五
      規定，本院審酌上開筆錄作成時，較無人情施壓或干擾，
      亦無不當取供之情形，認為以之作為本案之證據亦屬適當
      ，是其於警詢、偵查筆錄之證言自具有證據能力，合先敘
      明。
（二）證人即告訴人於八十八年九月二十日法務部調查局中部地
      區機動工作組調查人員詢問時陳稱：「（你本人委託丁○○掛單買賣股票及存款等情事，有無將存摺、印鑑章交予
      丁○○？）『我本人之存摺及印鑑均由我親自保管』，僅
      委託丁○○代辦存提款時，由丁○○至我本人商店加蓋印
      鑑章時，由我本人交由丁○○代為蓋印或由我女兒交予丁○○代為蓋章。」等語（見八十九年度偵字第五五八八號
      偵查卷第一六○頁正面），嗣於八十八年十一月五日則改
      稱：「．．，存摺從八十一年就放在丁○○那邊，我有向
      她要過存摺，但她都推拖掉，只拿給我一本註銷存摺。」
      云云（見八十八年度他字第一九○一號偵查卷第九九頁正
      面）；於九十一年三月十三日偵查中陳稱：八十八年八月
      初，被告交給我證券存摺云云（見九十一年度偵續一字第
      四號偵查卷第七七頁背面）；繼於原審審理中又稱：存摺
      在八十一年間即由被告拿去登錄，之後就沒有拿回來云云
      。核告訴人之告訴，係以使被告受刑事追訴為目的，但其
      就存摺是否由被告保管一節，所述先後不一，顯有瑕疵，
      已難遽採為不利於被告之認定。
（三）告訴人於偵查中陳稱：伊在八十一年、八十二年時有收到
      對帳單，後來就沒有收到，伊所指定之帳單寄送地址是伊
      住處，雖然伊沒有收到對帳單，但伊均有與被告對帳，與
      上市公司寄予伊之股利、股息均一樣云云（見八十九年度
      偵字第五五八八號偵查卷第十五頁背面）；於八十九年一
      月十三日臺中縣調查站調查人員詢問時陳稱：「（你委託
      丁○○買賣股票期間，為何對多年對帳單未收到之情事，
      未向丁○○或德昌證券公司查詢？）我因平日買賣股票皆
      以電話與丁○○核對股票張數均相符，『故對每月之對帳
      單未寄達予我之情事並未注意，故未曾向丁○○或德昌證
      券公司要求寄送對帳單』。惟我曾多次向丁○○取回新發
      之德昌證券公司之證券存摺，丁○○以各種理由搪塞，未
      曾將我之證券存摺交付予我對帳云云（見八十九年度偵字
      第五五八八號偵查卷第一一五頁背面）；於九十年十一月
      二十二日偵查中陳稱：「（既然你在股票上有這麼多的交
      易，那為何在買賣這麼多年後，才發現這種情形？）我都
      是相信被告，也沒有要求要對帳單（股票交易明細），證
      券存摺也都放在被告那裏，才沒有發現異常的現象。」（
      見九十年度偵續字第九三號偵查卷第一六五頁正面）；及
      於原審審理中陳稱：德昌證券公司之對帳單，「伊只有在
      八十年間有收到」。伊曾就未收到對帳單一事詢問德昌證
      券公司，但德昌證券公司人員沒有辦法回答云云，核告訴
      人就其於八十一、八十二年間是否有收到德昌證券公司所
      寄之對帳單及其在未收到德昌證券公司之對帳單後，是否
      有向德昌證券公司或被告詢問等節，所陳先後不一，已值
      存疑。況證人即德昌證券公司稽核人員許正義於偵查中已
      明確證稱：告訴人以電話方式委託被告處理股票買賣，德
      昌證券公司仍一定要每月寄對帳單予告訴人指定之地址等
      語。此外，告訴人於偵審中亦直陳：自八十二年間起至八
      十八年間止，伊投入股票買賣之金額約七、八千萬元。且
      伊進出股市之頻繁率，在八十二年及八十三年間較少，在
      八十六年之後則較多，每個月交易四、五千萬元，比較少
      的時候是數百萬元至數千萬元均有等語。準此，告訴人既
      自七十八年間起即委託被告代為買賣股票，且每月交易金
      額少則數百萬元，多則數千萬元，金額甚鉅，則其豈有在
      八十一或八十二年間起之後屢向被告要求取回證券存摺，
      均遭被告搪塞拒絕，同時其原有收到之德昌證券公司對帳
      單，亦突然不再收到之情況下，未生任何警覺，且未加以
      查核之理。又被告既僅係受告訴人委任代為處理股票買賣
      事宜之人，與告訴人並無何親屬關係，則告訴人又豈有如
      此信任被告，在屢向被告要求取回證券帳戶存摺，均遭被
      告搪塞拒絕後，猶在未取回證券帳戶存摺確認被告是否依
      其指示處理股票買賣事宜之情況下，繼續委託被告買賣巨
      額股票，時間且長達約五、六年之久，而對於其買賣股票
      之明細、買賣股票之資金來源、去向，均漠不關心、未予
      核對，是告訴人指訴之情節，顯與常情有悖，難以採信。
      再觀之告訴人於檢察官訊問時復直陳：「（你在證券公司
      開戶資料上記載，交易以每月寄發對帳單，有何意見？（
      提示））我沒有意見。」等語（見九十年度偵續字第九三
      號偵查卷第一六五頁），自難遽以告訴人上開核與證人許
      正義所證情節不符，並與常情有悖之瑕疵指訴，遽為不利
      於被告之認定。
（四）告訴人稱被告曾向告訴人之妻陳淑清坦承犯行等語，並提
      出其妻陳淑清於八十八年八月十八日與被告間之對話譯文
      雖記載被告陳稱：「否則我跑就好了，我就不要處理了。
      」及「公司的人也已經查我盜領的事情了。」等云云，惟
      經原審勘驗告訴人提出之錄音帶結果，被告係以台語陳稱
      ：「我如果是這樣，我就跑就好了，我就不要處理」及「
      公司也有在給我查啊．．我盜領．．」（．．表示聽不清
      楚）等語，且陳淑清與被告對話時，係採哭訴、請求之語
      詞，先係要求被告在陳淑清所攜帶之不明文件上簽名，因
      未為被告所接受，陳淑清乃又要求被告打電話予告訴人，
      惟仍未為被告接受，其間被告且曾對陳淑清表示「他們現
      在又看到我和妳在一起，農會一定會說我們是共同在串通
      合夥。」等語，有該錄音帶一捲（見八十八年度他字第一
      九○一號偵查卷第一五七頁證物袋內）及告訴人提出之譯
      文一份在卷可按。準此，本院已無從依據上開錄音之對話
      內容，認定被告曾向告訴人之妻子承認犯行。再者，告訴
      人於臺中縣調查站調查人員詢問時陳稱：八十八年八月九
      日伊親赴復華公司大里分公司要求對帳，丁○○出面勸阻
      ，並承認盜賣伊股票及盜領伊在大里農會活期存款帳戶內
      之存款，丁○○且意欲開立本票予伊我收執俾解決盜賣股
      票及盜領存款情事，惟伊以遭盜賣股票金額達一千一百七
      十二萬七千二百五十五元，盜領存款達四千六百五十四萬
      三千三百零八元，合計為五千八百二十七萬零五百六十三
      元，金額過大，而拒絕丁○○云云（見八十九年度偵字第
      五五八八號偵查卷第一一五頁正面）。惟被告既願簽發本
      票予告訴人收執，自係有利於告訴人之證據，告訴人豈須
      先加以拒絕，事後再由陳淑清預先藏妥錄音機、錄音帶，
      錄下與被告間之對話，並要求被告在不明文件上簽名。此
      外，證人乙○○於偵查中一再證稱：其認識告訴人多年，
      均係委由被告買賣股票等語，核與被告所辯相符，告訴人
      陳稱伊直至八十八年發現被告犯行後，才第一次見過乙○○云云，亦難採信。
（五）告訴人在大里農會所開設之上開活期存款帳戶，自八十二
      年十二月二十四日起至八十四年十月二十六日止，有如附
      表一所示之提款紀錄，金額計為五千六百九十九萬四千三
      百七十二元，固有該帳戶之交易明細一份及交易傳票十七
      張在卷可按。然查，告訴人於八十八年九月二十日法務部
      調查局中部地區機動工作組調查人員詢問時指稱：伊於七
      十八年間透過姪女張秀錦介紹而認識德昌證券公司營業員
      即被告，且在德昌證券公司及大里農會開設前揭證券帳戶
      及活期存款帳戶，做為股票交割款使用。伊自開戶後，即
      委託被告買賣股票且均係以電話方式委託被告掛單買賣股
      票，而付款均由被告至伊本人經營之萬興商店收取伊所簽
      發之支票，由被告代為存入大里農會活期存款帳戶以支付
      股款，如欲提領則由被告持空白取款條至伊所經營之上開
      商店，由伊蓋用印鑑章，並由被告代為填寫取款金額後，
      交由被告代為取款並匯款至伊設於臺中市第二信用合作社
      南屯分社之0000－000000－0號帳戶等語，並
      於八十八年十一月五日寫信向檢察官陳稱：『大里農會的
      活期存摺，都是用來買賣股票用的，除了有賣出股票，錢
      轉進該帳戶外，平常帳戶的錢都不多』，且在伊交待丁○○出賣股票後，伊需要錢使用時，才會叫丁○○將錢轉進
      伊設於臺中市第二信用合作社及南屯農會之帳戶內等語（
      見八十八年度他字第一九○一號偵查卷第一一三頁），則
      告訴人委託被告買賣股票時，顯僅使用上開德昌證券公司
      及大里農會帳戶即明。又依證券交易實務，股票賣出除以
      融券方式交易外，證券存摺內應先有可供賣出之股票，嗣
      交割後股款始存入一般活期存款帳戶，顯然無從以告訴人
      主張之帳戶內金額「差額」率予認定被告盜賣股票並予以
      提領據為己有之事實。易言之，上述告訴人設於臺中縣大
      里市農會帳號000000000000號活期存款帳戶
      內自八十二年十二月二十四日經提領之款項（即如附表一
      所示款項），如係被告「盜賣股票」之股款，則數天前自
      應有相當之股票賣出，而可就其證券交易資料中查證。惟
      告訴人自始並未陳明被告所盜賣之股票之名稱及張數，已
      難僅憑告訴人空泛之指訴，遽為不利於被告之認定。況就
      上開交易傳票十七張所示金額（如附表一所示），與告訴
      人帳號00000000000號證券保管劃撥戶明細分
      類帳，以及告訴人提出自行製作之「證券交易日記帳」相
      互核對結果，分述如下：
    八十二年十二月二十四日提領四百一十四萬一千元：依告
      訴人證券保管劃撥戶明細分類帳所示，該帳戶於八十二年
      十二月二十二日賣出「潤泰建設」（代號：2513）一百張
      （十萬股）、十二月二十一日賣出「三陽工業（代號：20
      06」）十張（一萬股），而依告訴人自行製作「證券交易
      日記帳」固無當日賣出「潤建」、「三陽」股票之交易紀
      錄，但有八十二年十月二日賣出「潤建」一百張之記載，
      另所載八十二年九月十二日賣出「潤建」一百二十張（證
      券保管劃撥明細表記載九月十三日交易）、十二月二日買
      進二十張、十二月十三日買進五十張均與證券劃撥明細分
      類帳所載相符。
    八十二年十二月三十一日提領三百九十三萬元：依告訴人
      證券保管劃撥戶明細分類帳所示，該帳戶於八十二年十二
      月二十九日賣出「潤建」九十八張，而告訴人自行製作「
      證券交易日記帳」並無當日賣出「潤建」股票之交易記錄
      ，反有買進「潤建」二十張之記載，而此記載與證券劃撥
      明細分類帳所載相符。
    八十三年四月二十七日提領一百二十八萬元：依告訴人證
      券保管劃撥戶明細分類帳所示，該帳戶於八十三年四月二
      十五日賣出「潤建」二十張、四月二十六日賣出「潤建」
      六十張，而告訴人自行製作「證券交易日記帳」並無當日
      賣出「潤建」股票之交易記錄。然依告訴人證券保管劃撥
      戶明細分類帳所示，告訴人帳戶內關於「潤建」股票，自
      八十二年十二月二十九日餘二十張，八十三年一月五日買
      進十五張（此與告訴人自行製作之日記帳相符）、一月二
      十五日賣出十張，二月三日買進三十二張、二月十五日買
      進二百二十八張，此交易記錄均為告訴人自行製作「證券
      交易日記帳」所無。
    八十三年五月十九日提領三百四十八萬元：依告訴人證券
      保管劃撥戶明細分類帳所示，該帳戶於八十三年五月九日
      賣出「潤建」三十張、五月十七日賣出一百張。惟承上所
      述告訴人自行製作之日記帳所示，告訴人僅於八十三年一
      月五日買進「潤建」股票十五張，另於五月九日賣出「潤
      建」股票十張，如告訴人所提出之日記帳所載符合真實（
      即八十三年二月三日無買進三十二張、二月十五日無買進
      二百二十八張，應僅餘「潤建」股票三十五張，五月九日
      賣出十張，餘二十五張），則告訴人帳戶內所餘「潤建」
      股票自不可能於五月十七日賣出一百張。
    八十三年七月二十八日提領八百七十八萬元：依告訴人證
      券保管劃撥戶明細分類帳所示，該帳戶於八十三年七月二
      十六日賣出「潤建」三百十五張，但前一日買進同額股票
      。惟此買進、買出之紀錄，告訴人所提出之「日記帳」內
      亦無記載，同上所述，如告訴人所提出之日記帳所載真實
      ，告訴人既未買進同額股票，則告訴人帳戶內所餘潤建股
      票自不可能於七月二十六日遭被告「盜賣」三百十五張。
    八十三年十月三日提領一百四十萬元：依告訴人證券保管
      劃撥戶明細分類帳所示，該帳戶於八十三年九月三十日賣
      出「益華」（代號：1209）二十張，此外即無較相近之證
      券交易日期。惟依告訴人所提出之日記帳所載，告訴人於
      八十三年十月三日日賣出「益華」股票十張（每股三一‧
      二元），八十三年十一月十一日復賣出十張（每股三三‧
      三元），故縱以每股三三‧三元計算，其二十張賣出之金
      額僅六十六萬六千元許，何以提領一百四十萬元，即有疑
      問。
    八十三年十月二十二日提領五十一萬元：遍查告訴人證券
      保管劃撥戶明細分類帳所載，並無較相近之相當證券賣出
      之情，僅於八十三年十月十五日買進「潤建」股票二十張
      （此與告訴人所提出之日記帳所載相同）。
    八十三年十二月三十日提領九十四萬元：依告訴人證券保
      管劃撥戶明細分類帳所載，該帳戶於八十三年十二月二十
      八日賣出「潤建」股票三十五張，惟依告訴人所提出之日
      記帳所載，告訴人於十二月二十九日賣出「潤建」股票十
      張（每股二七‧四元），二者金額亦無法配合。
    八十四年二月九日提領二百六十一萬元：依告訴人證券保
      管劃撥戶明細分類帳所載，該帳戶於八十四年二月四日賣
      出「潤建」股票一百張，惟依告訴人所提出之日記帳所載
      ，並無此項交易紀錄，惟上開股票係於八十四年一月二十
      六日買進八十五張之紀錄，亦為告訴人所提日記帳所無。
      如告訴人所舉日記帳記載真實，則告訴人未買進該股票，
      如何遭被告「盜賣」？
    八十四年二月二十五日提領一百二十四萬元：依告訴人證
      券保管劃撥戶明細分類帳所載，該帳戶於八十四年二月二
      十三日賣出「國建」股票三十張（代號：25 01），惟依
      告訴人所提出之日記帳所載，並無此項交易紀錄，惟告訴
      人證券保管劃撥戶明細分類帳所示，上開股票係於八十三
      年十一月一日買進十五張，八十四年二月十日買進十五張
      （均與告訴人所提出之日記帳所載相同）。
    八十四年四月十一日提領一百二十七萬元：依告訴人證券
      保管劃撥戶明細分類帳所載，該帳戶於八十四年四月十日
      賣出「中強」股票八十三張（代號：2320 ），惟依告訴
      人所提出之日記帳所載，並無此項交易紀錄，惟上開股票
      係於八十四年四月九日買進，四月十日同額賣出。如告訴
      人所舉日記帳記載真實，則告訴人未買進該股票，如何遭
      被告「盜賣」？
    八十四年四月二十六日提領二百六十四萬元：依告訴人證
      券保管劃撥戶明細分類帳所載，該帳戶於八十四年四月二
      十四日賣出「中強」股票二十三張、賣出「潤建」股票八
      十張，惟依告訴人所提出之日記帳所載，均無此項交易紀
      錄，惟上開股票係於八十四年四月二十四日買進同額「中
      強」及「潤建」股票，同日同額賣出，如告訴人所舉日記
      帳記載真實，則告訴人未買進該股票，如何遭被告「盜賣
      」？
    八十四年六月一日提領一千零六十六萬六千三百七十二元
      ：依告訴人證券保管劃撥戶明細分類帳所載，該帳戶於八
      十四年五月三十日賣出「潤建」股票五百六十四張，惟該
      五百六十四張股票係五月十九日買進三十張，五月二十九
      日買進五百三十四張，然告訴人所提出之日記帳所載，告
      訴人僅於八十四年一月十七日買進潤建股票二十五張、三
      月十八日買進四十張、五月十九日買進三十張，合計僅九
      十五張潤建股票，而告訴人主張被告有盜賣告訴人前述股
      票之事實，倘告訴人所提出之日記帳所載真實，告訴人既
      無買進高達五百六十四張之潤建股票，則告訴人帳戶內所
      餘潤建股票自不可能於五月三十日遭被告「盜賣」同額股
      票，並將交割入帳之股款提領一空。
    八十四年六月十七日提領一百七十六萬元：依告訴人證券
      保管劃撥戶明細分類帳所載，該帳戶於八十四年六月十二
      日賣出「國建」股票三十五張，惟該告訴人所提出之日記
      帳所載，告訴人並無該股票之賣出紀錄，甚或並無分類帳
      所示同年月十日買進「國建」股票二十張之交易紀錄，若
      無告訴人之買進行為，則被告丁○○如何能盜賣同額股票
      ，即值存疑。
    八十四年七月八日提領二百七十二萬三千元：依告訴人證
      券保管劃撥戶明細分類帳所載，該帳戶於八十四年七月六
      日賣出「國建」股票三十五張，此情亦為告訴人所提出之
      日記帳記載所無，然該股票之賣出紀錄，係同年月五日買
      進同額之「國建」股票，若無告訴人之買進行為，則被告
      丁○○如何能盜賣同額股票，實有疑問。
    八十四年九月十六日提領八百九十萬元：依告訴人證券保
      管劃撥戶明細分類帳所載，該帳戶於八十四年九月十四日
      賣出「潤建」股票六百五十三張，此亦為原告所提出之日
      記帳記載所無，然有該數量之股票可供賣出，歸因於前一
      日買進潤建股票六百九十三張，若無告訴人之買進行為，
      則被告丁○○如何能盜賣高達六百五十三張潤建股票，顯
      有可疑。
    八十四年十月二十六日提領七十二萬四千元：依告訴人證
      券保管劃撥戶明細分類帳所載，該帳戶於八十四年十月二
      十三日賣出「潤建」股票五十張，此亦為告訴人所提出之
      日記帳記載所無，然有該數量之股票可供賣出，歸因於前
      八十四年九月十三日買進潤建股票六百九十三張，是告訴
      人否認有買進行為，但確主張被告丁○○盜賣其股票，自
      有可議之處。
    綜合前述，上開大里市農會活期存款取款憑條十七張，充
      其量僅能證明於各該期日確實由告訴人帳戶領出上開金額
      ，然各該取款憑條之印文，均為告訴人「丙○○」，惟究
      否係由被告丁○○盜蓋用，尚無積極證據足以證明；況告
      訴人已自陳農會活期存款帳戶原留印鑑係告訴人自行保管
      ，被告丁○○代告訴人辦理匯款方式係由被告丁○○持農
      會取款條至告訴人家中蓋用留存印鑑後，憑以辦理等語，
      如上所述，則告訴人所以自行保管印鑑，無非為避免遭人
      盜領存款，而就前述分析，各該取款日期前均有大致相符
      之股票賣出紀錄，設若如告訴人所稱被告丁○○係持「空
      白」取款條蓋用印鑑，而告訴人竟允許被告蓋用空白之取
      款憑條，顯然與告訴人自行保管印鑑之目的有違，實非無
      疑。再告訴人所提出自行製作之「日記帳」，與告訴人證
      券保管劃撥戶明細分類帳所載之資料復有無法配合之情，
      自有可疑，難以盡信為真實。
    再者，依告訴人於九十年五月十六日提出予原審法院民事
      庭（該案係告訴人就本案同一事實，向被告提起損害賠償
      之民事訴訟，案號為：八十九年度重訴字第一一八號）之
      陳報狀所附統計表（依上述告訴人證券保管劃撥戶明細分
      類帳製作）觀之，告訴人主張被告丁○○係於各該股票之
      除權日前一、二日買進股票，並於除權日後一、二日將股
      票全部賣出，並將股款盜領一空等語，惟查：股票交易並
      無「當日沖銷」之規定，任何股票買進或賣出均須交割，
      被告丁○○如未受告訴人告知買進何種股票及張數，換言
      之，即在告訴人毫不知情之情形下，其以告訴人帳戶買進
      股票，均須由被告丁○○負責交割事宜，是倘告訴人主張
      為真，則被告利用告訴人帳戶於股票除權交易日前一、二
      日買進股票，復於除權後一、二日賣出，顯然與告訴人所
      稱被告丁○○「盜賣」告訴人股票情節不符。又告訴人製
      作之統計表，記載被告於：八十三年七月十五日存現二百
      一十四萬元買進「中強」股票七十張；八十三年七月二十
      七日存現六百三十七萬七千元買進「潤建」股票三百十五
      張；八十四年五月三十一日存現一千零九十四萬二千五百
      七十元買進「潤建」股票五百六十四張；八十四年六月十
      三日存現七十萬一千元買進「國建」股票三十五張；八十
      四年七月七日存現三百零二萬四千元買進「國建」股票三
      十五張、「中強」股票六十張；八十四年九月十五日存現
      九百一十八萬七千元買進「潤建」股票七百零三張；八十
      五年四月十一日存現二百六十五萬七千元買進「中強」股
      票八十三張；八十五年八月八日存現四百四十六萬一千五
      百四十七元買進「中強」股票一百八十三張；八十六年六
      月十一日存現一百萬三千元買進「國建」股票二十五張；
      八十六年七月四日存現一百九十七萬二千元買進「國建」
      股票二十五張、「國產」股票三十三張；八十六年七月二
      十一日存現二百四十五萬七千元買進「寶祥」股票一百張
      ；八十六年七月二十四日存現一百五十四萬九千元買進「
      中強」股票四十七張；八十七年四月十七日存現三百五十
      九萬六千元買進「寶祥」股票一百八十張、「國建」股票
      二十五張；八十七年四月二十三日存現三十一萬一千元買
      進「國產」股票十三張；八十七年五月二十二日存現一千
      一百二十六萬四千元買進「力麗」股票六十張、「龍邦」
      股票二百張；八十七年六月二十六日存現一百五十一萬一
      千元買進「達欣」股票五十張；八十七年七月二日存現八
      十八萬三千元買進「寶建」股票一百二十六張、「國建」
      股票二十五張；八十七年七月十五日存現三百六十三萬二
      千元買進「寶祥」股票二百四十張；八十七年八月五日存
      現三百六十三萬八千元買進「宏總」股票一百七十八張、
      「國產」股票十三張，合計存現金額達七千一百五十萬六
      千一百一十七元，此除與告訴人所提之附表三（見八十八
      年度他字第一九○一號偵查卷第二六頁）所稱「被告存入
      前開活期帳戶，用以買入補回股票之款項」總計金額七千
      二百六十九萬零一百一十七元，容有一百一十八萬三千九
      百元之差額外，且依前所述告訴人主張被告丁○○盜賣股
      票之時間係在八十二年十二月二十四日起至八十四年十月
      二十六日止，被告丁○○縱有盜賣股票之情，依前至
      所述，被告丁○○僅盜賣「潤建」及「三陽」股票，其何
      以在八十三年七月十五日回補「中強」股票七十張，顯有
      疑問。況依前述，被告丁○○所涉盜賣之股票約有「潤建
      」、「三陽」、「益華」、「國建」、「中強」等股票，
      而告訴人所舉資料中亦無回補「益華」股票之情，且告訴
      人所主張被告丁○○於八十三年七月二十七日存入六百三
      十七萬七千元，回補「潤建」股票三百十五張，但依前
      所述，此又涉及被告丁○○於八十三年七月二十八日侵吞
      股款八百七十八萬元，亦顯然互為矛盾（先回補再侵吞）
      。從而綜合前述諸節，告訴人主張被告丁○○盜賣告訴人
      股票，並利用多蓋用空白取款條之方式，而將存款盜領一
      空等情，顯有可疑，難以遽為不利被告之認定。
（六）被告丁○○曾向告訴人拿取如附表二所示五十四張支票，
      固為被告所是認，並有被告弟、妹莊漢松及莊富民在臺中
      縣大里市農會設立之000000000000號及00
      0000000000號帳戶之「帳號別交易歷史檔明細
      」附卷可稽，且其中五十三張紙支票係存入莊漢松前揭農
      會帳戶，固有該五十四張支票影本在卷可稽（見上開原審
      法院八十九年度重訴字第一一八號民事卷宗影本），惟查
      ：
    被告於偵審中均一再供明上開莊漢松、莊富民帳戶，係由
      伊提供予告訴人、乙○○及臺達投資公司使用之人頭帳戶
      等語，核與證人許正義於偵查中證稱：因為當時丁○○業
      績很好，渠等會去稽核買賣金額比較大的事。丙○○、乙○○皆有委託丁○○的兄弟姊妹帳戶買賣等語情節相符。
      至告訴人與黃當岳是否共用股票帳戶，因涉及各該當事人
      之約定，難以遽為不利被告之認定。
    公訴人雖依據卷附之被告與告訴人於八十八年六月二十四
      日以後之通話譯文，及復華證券股份有限公司函文，認定
      被告有未依告訴人電話指示購買股票情事。然查，告訴人
      除於八十八年九月二十日法務部調查局中部地區機動工作
      組調查人員詢問時直陳：伊自開戶後，即委託被告買賣股
      票且均係以電話方式委託被告掛單買賣股票，而付款均由
      被告至伊本人經營之萬興商店收取伊所簽發之支票，由被
      告代為存入大里農會活期存款帳戶以支付股款等語外，其
      於上開民事訴訟中亦自陳：「‧‧‧買入股票後，如前開
      活期帳戶內之款項，不足支付買入股票之價金以辦理交割
      ，則由告訴人開立支票，經由被告丁○○存入前開活期帳
      戶，用以支付買入股票之款項‧‧‧」等語（見該民事案
      件八十八年一月十一日民事起訴狀）。再告訴人係為支付
      購買股票之價金，始簽發如附表二所示之五十四張支票，
      亦經告訴人陳明在卷（見八十八年度他字第一九○一號偵
      查卷第四頁正面）。是告訴人應係確認股票買入之交易金
      額後，始簽發如附表二所示五十四張支票予被告，可以認
      定。再參之卷附該五十四紙支票票載發票日及上開「帳號
      別交易歷史檔明細」所載提示兌現日期係自八十五年十月
      十二日至八十八年六月二十四日以觀，足見此等支票應係
      支付八十八年六月二十四日以前交易之股票價金。且按一
      般投資人就上市公司股票買賣交易實務，均應由投資人先
      在證券公司開戶，同時至銀行派駐該證券公司之辦事處開
      設帳戶後，始得進行股票交易，投資人當日買進股票成交
      後，於交易後三日由證券公司逕自投資人設於銀行之帳戶
      扣款，如帳戶內存款不足，投資人必須於期限內補足資金
      ，完成交割手續，否則即屬違約，而賣出股票所得款項，
      亦由證券公司於成交後三日直接匯入投資人指定之帳戶內
      ，投資人除交付銀行存摺及印鑑、取款憑條或其他授權行
      為外，代客操作者並不能逕自上開銀行帳戶領得現金。且
      告訴人本得隨時至證券公司及大里農會查詢相關股票進出
      及資金存提明細，並非一定要透過被告報告方能取得交易
      資訊，況告訴人既投入巨額金錢買賣股票，買賣期間復相
      當長久，經驗豐富，衡諸常情，告訴人當對其進出明細與
      買賣盈虧，更為謹慎關心才是，斷無放任營業員擅自買賣
      股票、金錢進出或片面聽信其供述之理。更不可能長期將
      存摺任由被告保管使用未為聞問，亦從未關心對帳查核。
      況告訴人亦自承，其知道合法之對帳資料都是電腦列印始
      為正確，不可能手寫或人為更動等情。是告訴人供稱，其
      因相信被告，所以對其所提出有多筆經過人為改造之對帳
      明細資料，都毫無懷疑而深信之情，實屬牽強，更與其智
      識所認知相違，應無可採。是被告辯稱未保管告訴人之印
      鑑、存摺，並予以私自挪用等情，應有所據。再觀之前揭
      通話譯文所載通話日期為八十八年六月二十四日起至同年
      七月六日止，則該通話譯文充其量僅能證明告訴人於八十
      八年六月二十四日至同年七月六日間確實有委託被告購買
      「鴻運」二十張、「力山」六十八張、「合勤」二十張、
      「致茂」四十張、「虹光」二十五張、「國電」三十張、
      「美利達」二十張、「華票」六十張、「富邦保」七十張
      等股票之情，而經原審法院民事庭函請復華證券公司檢送
      告訴人證券帳戶自八十八年一月一日起至十二月三十一日
      止之交易紀錄，固亦僅有八十八年三月二十五日成交「國
      產」一張、二十六日成交「宏總」八百股、「寶祥」九百
      二十九股、三月二十九日成交「國產」四百六十五股、「
      寶建」二百股情事，惟縱使被告在八十八年六月二十四日
      之後，有未依告訴人指示買入該等股票情事，但上開五十
      四張支票，係支付八十八年六月二十四日以前交易之股票
      價金，既如上述，亦無從據此認定被告挪用供支付八十八
      年六月二十四日以前交割股款之支票五十四張。另臺灣證
      券交易所股份有限公司九十年八月三日臺證（九○）稽字
      第○一九七六八號函所載亦同此意旨（見九十年度偵續字
      第九三號偵查卷第一○一－一○三頁），公訴人以此函文
      推認被告於八十八年六月二十四日「之前」侵占告訴人用
      以支付股款之五十四張支票云云，尚有未合。
    另告訴人於九十年四月二十三日原審法院上開民事案件言
      詞辯論期日陳明：「（提示大里市農會活期存款存摺登錄
      日期最後一次是八十一年七月二十二日？）該存摺註銷後
      ，她（即被告丁○○）把註銷存摺交給我，說新的簿子擺
      在家裡，以後再給我。但以後就沒有再給我。我至八十八
      年八月十日才聲請新的存摺，我最後一次刷簿是八十一年
      七月二十二日」等語，是倘告訴人陳述真實，則告訴人自
      八十八年八月十日前顯即未保管該大里市農會股款交割存
      摺。然依告訴人陳明上開遭被告丁○○挪用之支票五十四
      張各筆交割股款之明細表所示，其中第二十八張金額四十
      一萬元之支票（支票號碼0000000，發票日八十六
      年九月十七日），告訴人說明係於八十六年九月六日賣出
      「華建」十張（金額五十三萬五千元）、九月九日賣出「
      潤建」二十張（金額三十六萬八千元）、九月十日賣出「
      國產」二十張（金額四十八萬四千元）、賣出「潤建」二
      十張（金額三十九萬二千元），合計二百一十八萬九千元
      ；九月十日匯入二信五十萬元，九月十日買入「宏總」四
      十張（金額八十二萬元）、九月十三日買進「寶建」四十
      張（金額合計八十五萬八千元），倘以賣出金額扣除買入
      金額及匯入二信之五十萬元，差額為五十一萬一千元，則
      何以告訴人僅開立金額四十一萬元之支票用以交割？況且
      依上開原審法院民事卷內大里市農會帳戶「帳號別交易歷
      史檔明細」所示，並無股票賣出股款入帳之紀錄，則告訴
      人如何結算買進、賣出股款差額，簽發系爭金額四十一萬
      元之支票？自非無疑。又第四十八張金額一百二十八萬元
      之支票（支票號碼0000000、發票日八十七年七月
      二十四日），告訴人說明於八十七年六月二十五日賣出「
      達欣工」五十張（金額一百四十二萬元）、六月三十日賣
      出「力麗」三十張（金額五十九萬四千元），與上開支票
      金額合計三百二十九萬四千元；七月二十一日買進「德寶
      」三十張（金額七十九萬八千元）、七月二十二日買進「
      三采」七十張（金額合計二百八十四萬五千元），賣出金
      額加計支票金額扣除買進金額，差額為一萬一千元，然依
      告訴人大里市農會帳戶「帳號別交易歷史檔明細」所示，
      僅於八十七年六月二十九日股票賣出入帳一百四十一萬三
      千七百一十七元；七月四日股票賣出入帳一百九十萬六千
      七百二十六元（八十七年七月二日猶有買進股票扣款二百
      二十九萬六千四百六十七元之情），亦與告訴人所述交割
      結算之金額不符，則告訴人如何結算買進、賣出股款差額
      ，簽發系爭金額之支票？亦有疑問。此外，第四十九張支
      票部分，告訴人陳明於八十七年八月十八日有賣出「宏總
      」股票五十張：第五十張支票，告訴人陳明分別於八十七
      年八月二十二日賣出「宏總」五十張、八月三十一日賣出
      「宏總」二十八張等情，均與「帳號別交易歷史檔明細」
      所示不符。甚至其中八十八年六月二十四日簽發之五十四
      萬元支票，告訴人陳明「六月十五日餘額一十七萬五千三
      百二十四元」（與交易歷史檔明細亦不符），是告訴人既
      未保管其大里市農會活期存款存摺，其如何結算買進、賣
      出差額，並開出可供交割金額相仿之支票？顯有疑問。而
      告訴人自承：「‧‧‧沒有用他人帳戶下單過，所有買進
      、賣出股票都是委託丁○○，無委託過他人‧‧‧」等情
      （見原審法院上開民事卷九十年五月二十一日言詞辯論筆
      錄），然互核卷附告訴人於九十年五月二十一日該民事案
      件審理中庭呈二紙用以證明被告依指示匯款之「匯入二信
      金額單」及復華公司九十年四月二十三日函覆告訴人股票
      存摺帳戶交易明細以觀，前者所載八十二年至八十八年出
      賣股票之日期、數量，亦均未見登載於後者，亦見被告丁○○辯稱該等交易係經由其他證券帳戶所為等語，應非子
      虛，是告訴人所稱未使用他人帳戶下單一節，實有可疑。
      再者，倘告訴人所稱未使用他人帳戶交易屬實，則其既有
      專為買賣股票之農會帳戶，何以股票出賣所得價款未直接
      匯入該帳戶，卻由告訴人指示被告匯入臺中市第二信用合
      作社之告訴人帳戶？反之，告訴人為支付買進股票之款項
      直接存入其大里市農會活期存款帳戶即可，又何須大費周
      章，由被告丁○○取得告訴人簽發之支票，供交割股票之
      用，益徵告訴人所稱其無使用人頭帳戶，僅在其證券帳戶
      下單云云，實非無疑。
    被告於上述民事案件中辯稱：伊為告訴人商借融資帳戶，
      如有出賣融資帳戶股票，則將賣得股金經融資帳戶匯入告
      訴人設於臺中市第二信用合作社帳號七五七之九甲存帳戶
      等語，核與上開告訴人提出之二紙「匯入二信金額單」相
      符，且告訴人亦不否認被告曾依其指示自八十三年八月十
      六日起至八十八年八月九日止，合計匯入一千一百八十五
      萬元，而原審法院民事庭依被告聲請函詢臺中市第二信用
      合作社，查悉該帳戶自臺中縣大里市農會之匯入款，自八
      十五年八月九日起共計八百萬元無誤，亦經本院調閱該民
      事卷宗，並有該民事判決一份在卷可稽，由此益證被告所
      辯，並非無據。再者，倘被告丁○○確係未經告訴人同意
      ，挪用支票，而以其他帳戶交易，則被告將出賣所得款項
      匯入告訴人專為買賣股票之農會帳戶以外之告訴人帳戶，
      告訴人豈不起疑；況果被告丁○○未經告訴人同意而挪用
      支票，告訴人七年以來從未持有證券存摺查對，且對於從
      未接獲德昌證券公司或復華公司之對帳單等情不為聞問，
      則被告大可侵吞賣得股金，要無匯款進入告訴人帳戶，徒
      增告訴人起疑之必要。
    告訴人另稱被告丁○○為免挪用支票之行為東窗事發，乃
      於各股票公司除權基準日前，將金額七千二百六十九萬零
      一百一十七元存入告訴人上開農會帳戶，以買進補回股票
      云云，然除前述所論不再贅述外，再參以告訴人庭呈之
      未入帳支票說明表所示，告訴人簽發系爭支票五十四張係
      分別為交割「潤建」、「國產實」、「國建」、「中強」
      、「宏總」、「寶建」、「力麗」、「龍邦」、「德寶」
      、「三采」、「達欣工」、「宏益」、「致茂」、「鴻運
      」、「臺林」、「富邦保」等股款之用，惟其中「達欣工
      」股票十五張乃告訴人於八十七年七月二十四日買進，但
      核之上開告訴人所提出被告丁○○回補股票之資料觀之，
      被告丁○○係於八十七年六月二十五日回補五十張，且回
      補張數與告訴人所稱被告丁○○未依告訴人指示買進之張
      數，亦明顯不合，準此告訴人所稱各節，實難採信。
    再參之告訴人指稱被告挪用支票時間係自八十五年十月十
      二日迄八十八年六月二十四日，期間長達近三年，挪用金
      額更高達四千二百五十六萬八千元，告訴人委託被告買賣
      股票，在此長期間內，竟未確認買賣有無疑義，對此鉅額
      交易，亦未追蹤後續，在在衡與常理有悖。職是，告訴人
      主張被告挪用支票一節，實屬可疑，已如前述。況證人即
      臺灣證券交易所稽核室中級專員廖振豐於偵查中亦證稱：
      「我們有收到告訴人檢舉，我承辦，我到復華證券公司查
      證，有請證券公司提供錄音帶，日期是八十八年六月二十
      四日到八月底，是發覺有委託買賣股票及回報之事，那是
      莊芳蘭與丙○○的通話委託買賣股票及回報成交。我們再
      去查八十八年三月有一筆賣出紀錄，所以查不出本年度丁○○有盜賣現象。丙○○有提供支票給我們，但支票上無
      指定給何人，所以無法查出那是交割款等語（見八十八年
      度他字第一九○一號偵查卷第三八頁背面）。
    綜上，告訴人所指被告侵占上開五十四張支票等情，顯有
      可疑，難以遽信。
（七）告訴人上述設於大里農會之帳戶，曾於八十五年四月十二
      日，以印鑑遺失為由辦理印鑑變更，且將告訴人在台中市
      南屯區○○路九九－四號之住址，誤載為同路九八－四號
      ，固有印鑑變換申請書影本一份在卷可稽。惟被告堅決否
      認代辦上開印鑑變更，且證人即大里農會當時之承辦人員
      廖學毅於偵審中一再證稱：依大里農會規定，以印鑑遺失
      為由辦理印鑑變更，必須由本人親自辦理，故上開八十五
      年四月十二日應係由告訴人本人辦理，惟因時間經過太久
      ，伊已不太記得等語，所以，上開印鑑變換申請書申辦時
      ，係以告訴人本人在場為常態，何以上開印鑑變更之承辦
      人廖學毅，願意違背農會規定？此部分尚有可疑，又上開
      印鑑變換申請書所載事項，依其申辦實務，確有可能係先
      由他人代為填載後，始由本人確認印鑑為真正，其代填過
      程中，即有可能發生住址誤載之情形，不能以此遽認該印
      鑑變換申請書申辦時，告訴人本人確未在場，即不能以此
      為不利被告之認定；另上開變更印鑑卡，經臺灣高等法院
      臺中分院民事庭送請憲兵學校鑑定結果，因資料不足，無
      法鑑定，有該校九十二年十二月十二日函所附鑑定報告影
      本一份在卷可稽（見臺灣高等法院臺中分院九十年度重上
      字第一四五號民事卷影本），經本院蒐集被告自承為其筆
      跡之大里市農會活期存款取款憑條，被告在復華證卷
      之公司人事基本資料表，收件人為丙○○先生啟之信封
      ；及告訴人自承為其筆跡之台中地方法院九十年度公字
　　　第三九二八號房屋租賃契約公證書（除承租人之姓名、年
　　　籍資料之文字外），台中地方法院九十年度公字第五四
  　　四八號房屋租賃契約公證書（除承租人之姓名、年籍資料
    　之文字外），基地台委託管理協議書等文件，送請內政
      部警政署刑事警察局鑑定上開文件筆跡與卷附(1)八十五年
      四月十二日啟用之丙○○大里市農會存款戶印鑑卡，(2)八
      十五年四月十二日之台中縣大里市農會印鑑變換申請書，
      其筆跡是否相符，經鑑定結果，雖認定上開(1)(2)之印鑑卡
      、申請書上筆跡與告訴人上開文件上之筆跡並不相
      符，但仍因可資比對類同字跡太少，無法認定上開(1)(2)之
      印鑑卡、申請書上筆跡，與被告上開文件上之筆跡
      是否相符，有該局鑑定書在卷可按（見本院卷二第六二頁
      ），無從以此證明上開印鑑變換申請書確係被告所填載，
      而上開印鑑變換申請書所載事項，確有可能係先由他人代
      填等情，如上所述，自不能以上開(1)(2)之印鑑卡、申請書
      上筆跡與告訴人上開文件上之筆跡並不相符，逕為
      不利被告之認定；此外，復查無任何積極證據，足認上開
      印鑑變更係由被告所為，亦不能以卷附上開印鑑變更後之
      取款憑條（十六張），遽為不利被告之認定，公訴人認『
    　上開印鑑變換申請書上申請人「丙○○」三字，與告訴人
      原先開戶時簽名之「丙○○」三字明顯不同，而與被告於
      八十八年九月七日接受復華公司稽核室專員廖振豐訪談時
      書寫之「丙○○」三字及告訴人提出之被告寄予告訴人信
      封上之「丙○○」三字之筆跡，依目視即可認係同一人所
      為』云云，應為推測之詞，無從採信，自難僅憑告訴人片
      面之指訴，即為被告有罪之認定。
（八）告訴人於七十八年十二月六日在大里市農會開戶之印鑑，
      與其八十八年一月五日至寶島商業銀行開戶留存之印鑑相
      同，此據上開憲兵學校鑑定報告記載明確，（見臺灣高等
      法院臺中分院九十年度重上字第一四五號民事卷影本），
      固可證明告訴人上開七十八年十二月六日在大里市農會開
　　　戶之印鑑並未遺失，但上開告訴人印鑑於八十五年四月十
　　　二日申請變換，其可能之真正原因甚多，並非一定如該申
  　　請書上所載之「遺失」原因，上開印鑑之變換申請，既不
　    能證明係被告所為，如上所述，自一不能以此部分之鑑定
      結果為不利被告之認定。
（九）告訴人另於八十九年八月二十五日補充告訴理由書提出告
      訴人與被告間之對話錄音《詳如檢察官上訴書一、（五）
      所載》，欲證明告訴人在八十八年八月九日以前尚不知證
      券公司地址云云，惟縱認上開對話錄音屬實，然因上開對
      話之明確時間仍屬無從證明，又上開對話之人出於何種情
      境、何種動機而有上開對話，亦難以究明，且依告訴人所
      提該錄音譯文所載，其中說出「我沒去過，在哪裡」之言
      語者，正係告訴人自己，所以，亦難僅以上開對話錄音，
      即認告訴人在八十八年八月九日以前尚不知證券公司地址
      ，而為不利被告之認定。
（十）綜上所述，告訴人所指情節，既有上開可疑之處，又被告
      所辯並非完全無據，此外，復查無其他積極證據足資認定
      公訴人所指被告之背信、偽造文書、業務侵占及詐欺取財
      犯行，公訴意旨所舉之各項證據，均不足以使本院達到超
      越合理懷疑之有罪確信，揆諸上開說明，自應為無罪之諭
      知。原審經過詳查，以被告之犯罪不能證明，因而為無罪
      之諭知，經核並無違誤，檢察官上訴意旨，仍執前情指摘
      原判決不當，為無理由，應予駁回其上訴。
四、又公訴意旨所舉之各項證據，因有上開可疑之處，均不足以
    使本院達到超越合理懷疑之有罪確信，既如上述，告訴人具
    狀請求調取上開莊富民、莊漢松之證券存摺帳戶明細表云云
    ，本院核無必要，附此敘明。
五、公訴人起訴之被告之犯罪既不能證明，應為無罪之諭知，即
    與移送併辦（九十三年度偵字第一三六０一號）所指犯行，
    並無裁判上一罪關係，該部分應由檢察官另為適法之處理。
六、被告經合法傳喚，無正當理由而未於審理期日到庭，爰不待
    其陳述，逕行判決。
據上論結，應依刑事訴訟法第三百七十一條、第三百六十八條，
判決如主文。
本案經檢察官甲○○到庭執行職務。
中　　華　　民　　國　　96　　年　　3 　　月　　 6　　日
            刑事第九庭  審判長法　官　陳  筱  珮
                              法　官　趙  春  碧
                              法　官　余  仕  明
上列正本證明與原本無異。
如不服本判決應於收受送達後十日內向本院提出上訴書狀，其未
敘述上訴之理由者並得於提起上訴後十日內向本院補提理由書（
均須按他造當事人之人數附繕本）。
                              書記官  林  玉  惠
中　　華　　民　　國　　96　　年　　3 　　月　　 7  　日
